【裁判字號】    95,訴,3024
【裁判日期】    951130
【裁判案由】    毒品危害防制條例
【裁判全文】
臺灣板橋地方法院刑事判決              95年度訴字第3024號
公  訴  人  臺灣板橋地方法院檢察署檢察官
被      告  甲○○
                    （現另案在臺灣臺北監獄臺北分監執行中
上列被告因違反毒品危害防制條例案件，經檢察官提起公訴（95
年度毒偵字第5879號），本院依簡式審判程序審理後，判決如下
：
    主    文
甲○○施用第一級毒品，累犯，處有期徒刑壹年貳月。扣案第二
級毒品甲基安非他命驗餘毛重零點貳陸肆公克，沒收銷燬之；包
裹上開第二級毒品甲基安非他命之包裝袋壹個，沒收之。
    事    實
一、甲○○前因施用毒品案件，經本院以90年度毒聲字第613 號
    裁定令入戒治處所施以強制戒治，而於民國90年3 月6 日入
    臺北戒治所戒治，期間經本院以90年度毒聲字第4216號裁定
    停止戒治處分，而於90年11月23日出戒治所接續執行下述徒
    刑，停止強制戒治部分因於91年3 月4 日期滿未經撤銷而視
    為執行完畢。又因轉讓毒品案件，經本院以89年度訴字第16
    4 號判決判處有期徒刑7 月，緩刑4 年確定（甲案），嗣因
    幫助施用毒品案件，經本院以89年度訴字第1800號判決判處
    有期徒刑6 月確定（乙案），再因施用毒品案件，經本院以
    90年度易字第915 號判決判處有期徒刑6 月確定（丙案），
    而先經本院以90年度撤緩字第79號裁定撤銷前開甲案之緩刑
    ，復經本院以90年度聲字第2354號就前開乙案、丙案裁定應
    執行有期徒刑11月，即於90年11月23日入監接續執行上開徒
    刑，於92年2 月18日縮短刑期假釋出監並付保護管束，於92
    年4 月22日保護管束期滿視為執行完畢。詎其仍未戒除毒癮
    ，於強制戒治執行完畢釋放後5 年內，另基於施用第一級毒
    品、第二級毒品之犯意，於95年7 月21日某時許起，至同年
    8 月17日下午1 時許止，在其臺北縣板橋市○○○街125 巷
    8 弄1 號2 樓住處、臺北縣板橋市○○街20號「夢綺賓館」
    505 號房內等地，各將第一級毒品海洛因（下稱海洛因）及
    第二級毒品甲基安非他命（起訴書誤載為安非他命，下稱甲
    基安非他命）一同放置在吸食器內，再用火燒烤吸食煙霧之
    方式，併同施用海洛因、甲基安非他命。嗣於95年8 月18日
    上午11時30分許，在前開夢綺賓館505 號房內為警查獲，並
    扣得甲基安非他命（驗餘毛重0.264 公克）1 小包，經採集
    尿液送鑑驗後始知上情。
二、案經臺北縣政府警察局中和分局報請臺灣板橋地方法院檢察
    署檢察官偵查後提起公訴。
    理    由
一、本案被告甲○○所犯均係死刑、無期徒刑、最輕本刑為3 年
    以上有期徒刑以外之罪，其於準備程序中就被訴事實皆為有
    罪之陳述，經本院告知簡式審判程序之旨，並聽取公訴人、
    被告之意見後，經合議庭裁定進行簡式審判程序審理，合先
    敘明。
二、上揭犯罪事實，業據被告甲○○於檢察官及本院訊問時均坦
    承不諱，並有搜索扣押筆錄1 份附卷可稽，另其於95年8 月
    18日為警查獲經採集尿液送臺灣檢驗科技股份有限公司囑託
    鑑定結果，確呈鴉片類、安非他命類陽性反應，且甲基安非
    他命之濃度反應遠高於安非他命，有該公司95年9 月5 日濫
    用藥物尿液檢驗報告1 份在卷可稽，均足以佐證被告自白與
    事實相符，堪以採信。又人體施用甲基安非他命後，其主要
    代謝物中，未改變型態之甲基安非他命占施用劑量達百分之
    43，安非他命則約為百分之5 ；人體若係施用安非他命後，
    主要代謝物中則有未改變型態之安非他命，但無甲基安非他
    命，此經法務部調查局以93年5 月4 日調科壹字第09362413
    980 號函釋明在案，足見人體若施用安非他命，其尿液代謝
    物不可能出現甲基安非他命，惟人體若施用甲基安非他命，
    其尿液代謝物除主要有甲基安非他命外，亦可能有少量之安
    非他命，是本案被告之尿液除呈現少量之安非他命陽性反應
    外，主要係呈現甲基安非他命之陽性反應，依上開函示，被
    告自不可能係施用安非他命，而應係施用甲基安非他命，況
    被告扣案之透明結晶1 包，經送臺灣檢驗科技股份有限公司
    鑑驗，驗餘毛重0.264 公克，亦判定呈甲基安非他命陽性反
    應，有該公司95年9 月5 日濫用藥物檢驗報告1 份在卷可參
    ，故公訴意旨認被告係施用安非他命，尚有誤會，附此敘明
    。再被告前因施用毒品案件，經本院以90年度毒聲字第613
    號裁定令入戒治處所施以強制戒治，而於90年3 月6 日入臺
    北戒治所強制戒治，期間經本院以90年度毒聲字第4216號裁
    定停止戒治處分，而於90年11月23日出戒治所，停止強制戒
    治部分因於91年3 月4 日期滿未經撤銷而視為執行完畢，有
    臺灣高等法院被告前案紀錄表1 份附卷可稽，足徵被告經強
    制戒治執行完畢釋放後，5 年以內再犯施用第一、二級毒品
    之事證明確，被告犯行洵堪認定。
三、核被告甲○○所為，係犯毒品危害防制條例第10條第1 項、
    第2 項之施用第一級毒品、施用第二級毒品罪。被告為上開
    施用海洛因、甲基安非他命而持有海洛因、甲基安非他命之
    行為，為其施用毒品犯行之當然結果，不另論罪。而被告於
    本院準備程序時，已供明：於95年8 月18日被查獲之前，毒
    癮都沒有戒斷而持續施用等語在案，是其施用海洛因、甲基
    安非他命之時間相距甚短，期間復未戒除毒癮，自應僅論以
    一罪。又被告前因轉讓毒品案件，經本院以89年度訴字第16
    4 號判決判處有期徒刑7 月，緩刑4 年確定（甲案），嗣因
    幫助施用毒品案件，經本院以89年度訴字第1800號判決判處
    有期徒刑6 月確定（乙案），再因施用毒品案件，經本院以
    90年度易字第915 號判決判處有期徒刑6 月確定（丙案），
    而經本院以90年度撤緩字第79號裁定撤銷前開甲案之緩刑，
    復經本院以90年度聲字第2354號就前開乙案、丙案裁定應執
    行有期徒刑11月，於90年11月23日入監接續執行上開徒刑，
    並於92年2 月18日縮短刑期假釋出監並付保護管束，於92年
    4 月22日保護管束期滿視為執行完畢，有前開臺灣高等法院
    被告前案紀錄表在卷足徵，其於有期徒刑執行完畢5 年內故
    意再犯本案有期徒刑以上之二罪，依刑法第47條第1 項規定
    皆成立累犯，均應加重其刑。再被告於上開施用毒品期間，
    皆係以同一燒烤施用行為觸犯上開施用第一、二級毒品罪名
    ，業據被告於本院準備程序時供明無訛，經遍查全卷，尚無
    足證被告所述不可採信之積極證據，依罪疑惟輕原則，自應
    作有利於被告之認定，故被告所為係屬想像競合犯，應從一
    重之施用第一級毒品罪處斷。爰審酌被告不思尋求正當之身
    心發展，竟施用足以導致精神障礙、性格異常，甚至造成生
    命危險之毒品，戕害一己之身心健康，對社會治安可能之危
    害程度非微，惟被告於犯後已坦認犯行，及其前因施用毒品
    案件，甫經本院以95年度訴緝字第126 號判決判處之刑度，
    有該案判決書1 份附卷可參等一切情狀，量處如主文所示之
    刑，以資懲儆。至扣案之甲基安非他命驗餘毛重0.264 公克
    ，係查獲之第二級毒品，應依毒品危害防制條例第18條第1
    項前段規定，諭知沒收銷燬之；另包裹上開甲基安非他命之
    包裝袋1 個，係用於包裹毒品，防止其裸露、潮濕，便於攜
    帶施用，為被告所有，供其施用毒品所用之物，業據被告供
    明無誤，應依刑法第38條第1 項第2 款規定，併予宣告沒收
    之。
據上論斷，應依刑事訴訟法第273 條之1 第1 項、第299 條第1
項前段，毒品危害防制條例第10條第1 項、第2 項、第18條第1
項前段，刑法第11條前段、第47條第1 項、第55條、第38條第1
項第2 款，判決如主文。
本案經檢察官王家春到庭執行職務。
中    華    民    國    95    年    11    月    30    日
                  刑事第二庭  審判長法  官  李 麗 玲
                                    法  官  黎 錦 福
                                    法  官  張 兆 光
上列正本證明與原本無異。
如不服本判決，應於判決送達後10日內向本院提出上訴狀 (應附
繕本)，上訴於臺灣高等法院。
                                    書記官  曹 秋 冬
中    華    民    國    95    年    11    月    30    日
附錄本案論罪科刑法條：
毒品危害防制條例第10條
施用第一級毒品者，處6 月以上5 年以下有期徒刑。
施用第二級毒品者，處3 年以下有期徒刑。


司法院資訊處製作；財團法人民間司法改革基金會備份。
